---
title: "Çelebi Cars"
author: "Dost Karaahmetli"
date: "November 21, 2019"
output: 
  html_document: 
    fig_height: 8
    fig_width: 15
---

```{r setup, include=FALSE}
knitr::opts_chunk$set(echo = TRUE)
```

## Suzuki Vitara ve Renault Fluence'ı sattıktan sonra %25 tasarruf ederek kaç TL'ye araba satın alabiliriz?

```{r message=FALSE, warning=FALSE, include=FALSE}
library(dplyr)
library(tidyverse)
library(rvest)
library(ggplot2)
library(stringr)
library(dlookr)
```

## Sahibinden.com verileriyle Suzuki Vitara analizi

### Sayfalardan veri çekme ve okuma
```{r}
# Suzuki Vitara ilanlarının yer aldığı sayfalar
url <- "https://www.sahibinden.com/arazi-suv-pickup-suzuki-vitara" 
suzuki <- read_html(url) 

nodes <- suzuki %>% html_nodes('.mtmdef') %>% html_text() 


num_of_nodes <- regmatches(nodes, gregexpr('[[:digit:]]+', nodes))
num_of_nodes <- as.numeric(unlist(num_of_nodes))

list_of_pages <- str_c(url, '?pagingOffset=', seq(0, 260, 20))
list_of_pages <- if_else(
  str_detect(list_of_pages, 'pagingOffset=0') == TRUE,
  "https://www.sahibinden.com/arazi-suv-pickup-suzuki-vitara", 
  list_of_pages
)
list_of_pages 
```

### Tüm sayfalardaki veriyi tablo haline getirme
```{r}

vitara <- suzuki %>% html_nodes('#searchResultsTable') %>% html_table(fill = TRUE)
vitara <- as.data.frame(vitara)[-1]

get_tables <- function(vitara_df) {
  as.data.frame(
    read_html(vitara_df) %>%
      html_nodes('#searchResultsTable') %>% html_table(fill = TRUE)
  )
}

vitara_data <- list_of_pages %>%
  map(get_tables) %>%
  bind_rows()

str(vitara_data) # 286 satır, 10 sütundan oluşan bir tablo elde ediyoruz
```

### Veri temizleme
```{r}

# Başlıkları düzenleme
names(vitara_data) <- vitara_data[1,] 
names(vitara_data)[4] <- "Yil"
names(vitara_data) 

# İhtiyacımız olmayan sütunlardan kurtulma
vitara_data <- vitara_data[, c(-1, -3, -6, -8, -9, -10)] 

# Veri setine ait olmayan satırlardan kurtulma 
vitara_data <- vitara_data[-which(vitara_data$Model %in% c("", NA, "Model", "Siz de ilaninizin yukarida yer almasini istiyorsaniz tiklayin.")), ]
vitara_data <- vitara_data[c(-2, -3), ]

# Değerlerin düzenlenmesi
vitara_data <- vitara_data %>% mutate(Fiyat = str_remove_all(vitara_data$Fiyat, " TL"))
vitara_data <- vitara_data %>% 
  mutate_at(vars(c(Fiyat, KM, Yil)), funs(as.numeric)) %>% 
  mutate_if(is.character, as.factor)
glimpse(vitara_data) 

vitara_data <- vitara_data %>% mutate(Fiyat = vitara_data$Fiyat*1000) %>% mutate(KM = vitara_data$KM*1000)
head(vitara_data, 15)

```

### Analiz
```{r}
# Benzer kriterdeki araçlar
muadil <- vitara_data %>% 
  filter(Yil <= 2018  & Yil >= 2016) %>% filter(Model == "1.6 GLX") %>% filter(KM >= 10000 & KM <= 35000)

muadil %>% group_by(Yil) %>%
  summarise(avgfiyat = round(mean(Fiyat)), avgkm = round(mean(KM)))

```

```{r}
# Bizimki
bizim_vitara <- data.frame(Model = "1.6 GLX", Yil = 2018, KM = 21000, Fiyat = mean(muadil$Fiyat)*0.98) 
bizim_vitara
```

```{r}
# Muadil Araçlar
ggplot(muadil, aes(x=KM, y=Fiyat, color = factor(Yil))) + 
  geom_point(size = 3) + 
  theme_minimal() 
```

```{r}
# Bizimkiyle birlikte
ggplot(muadil, aes(x=KM, y=Fiyat, color = factor(Yil))) + 
  geom_point(size = 2) + 
  geom_point(data = bizim_vitara, aes(x=KM, y=Fiyat), color = "Dark Red", size = 5) + 
  geom_text(data = bizim_vitara, aes(label="Bizimki"),hjust=0, vjust=0) + 
  theme_minimal() 

```

## Sahibinden.com verileriyle Renault Fluence analizi

Yukarıda yapılanları Renault Fluence Authentique için tekrarlıyoruz...

```{r echo=FALSE}
renurl <- "https://www.sahibinden.com/renault-fluence-1.5-dci-authentique"
reno <- read_html(renurl) 

nodes <- reno %>% html_nodes('.mtmdef') %>% html_text() 


num_of_nodes <- regmatches(nodes, gregexpr('[[:digit:]]+', nodes))
num_of_nodes <- as.numeric(unlist(num_of_nodes))

list_of_pages <- str_c(renurl, '?pagingOffset=', seq(0, 60, 20))
list_of_pages <- if_else(
  str_detect(list_of_pages, 'pagingOffset=0') == TRUE,
  "https://www.sahibinden.com/renault-fluence-1.5-dci-authentique", 
  list_of_pages
)
list_of_pages

fluence <- reno %>% html_nodes('#searchResultsTable') %>% html_table(fill = TRUE)
fluence <- as.data.frame(fluence) 

get_tables <- function(fluence_df) {
  as.data.frame(
    read_html(fluence_df) %>%
      html_nodes('#searchResultsTable') %>% html_table(fill = TRUE)
  )
}

fluence_data <- list_of_pages %>%
  map(get_tables) %>%
  bind_rows()

names(fluence_data) <- fluence_data[1,]
names(fluence_data)[4] <- "Yil"


fluence_data <- fluence_data[, c(-1, -3, -6, -8, -9, -10)]
fluence_data <- fluence_data[-which(fluence_data$Model %in% c("", NA, "Model", "Siz de ilaninizin yukarida yer almasini istiyorsaniz tiklayin.")), ]

fluence_data <- fluence_data %>% mutate(Fiyat = str_remove_all(fluence_data$Fiyat, " TL"))
fluence_data <- fluence_data %>% 
  mutate_at(vars(c(Fiyat, KM, Yil)), funs(as.numeric)) %>% 
  mutate_if(is.character, as.factor)

glimpse(fluence_data)  

fluence_data <- fluence_data %>% mutate(Fiyat = fluence_data$Fiyat*1000) %>% mutate(KM = fluence_data$KM*1000)
```

Analizi de benzer şekilde yapıyoruz...

```{r echo=FALSE}
fluence_data <- fluence_data %>% filter(KM < 180000 & KM > 25000)

fluence_data %>% group_by(Yil) %>%
  summarise(avgfiyat = round(mean(Fiyat)), avgkm = round(mean(KM)))

bizim_fluence <- data.frame(Model = "Authentique", Yil = 2011, KM = 89000, Fiyat = mean(fluence_data$Fiyat)*1.02) 
bizim_fluence

ggplot(fluence_data, aes(x=KM, y=Fiyat, color = factor(Yil))) + 
  geom_point(size = 3) + 
  theme_minimal() 

ggplot(fluence_data, aes(x=KM, y=Fiyat, color = factor(Yil))) + 
  geom_point(size = 2) + 
  geom_point(data = bizim_fluence, aes(x=KM, y=Fiyat), color = "Dark Red", size = 5) + 
  geom_text(data = bizim_fluence, aes(label="Bizimki"),hjust=0, vjust=0) + 
  theme_minimal() 

```

## Yukarıdaki sorunun cevabı:
```{r}
budget <- round((bizim_vitara$Fiyat + bizim_fluence$Fiyat) * 0.75)
print(paste0("Evdeki arabaları sattıktan sonra ", budget, " TL'lik yeni bir araba alabiliriz."), bold = T, size = 16)
```

